【裁判字號】    99,裁,1491
【裁判日期】    990715
【裁判案由】    有關土地登記事務
【裁判全文】
最  高  行  政  法  院  裁  定
                                      99年度裁字第1491號
上  訴  人  甲○○
被 上訴 人  基隆市信義地政事務所
代  表  人  蔡祥堂
上列當事人間有關土地登記事務事件，上訴人對於中華民國97年
10月29日臺北高等行政法院96年度訴字第2259號判決，提起上訴
，本院裁定如下：
    主  文
上訴駁回。
上訴審訴訟費用由上訴人負擔。
    理  由
一、按對於高等行政法院判決之上訴，非以其違背法令為理由，
    不得為之，行政訴訟法第242條定有明文。依同法第243條第
    1項規定，判決不適用法規或適用不當者，為違背法令；而
    判決有同條第2項所列各款情形之一者，為當然違背法令。
    是當事人對於高等行政法院判決上訴，如依行政訴訟法第24
    3條第1項規定，以高等行政法院判決有不適用法規或適用不
    當為理由時，其上訴狀或理由書應有具體之指摘，並揭示該
    法規之條項或其內容；若係成文法以外之法則，應揭示該法
    則之旨趣，倘為司法院解釋或本院之判例，則應揭示該判解
    之字號或其內容。如以行政訴訟法第243條第2項所列各款情
    形為理由時，其上訴狀或理由書，應揭示合於該條項各款之
    事實。上訴狀或理由書如未依此項方法表明者，即難認為已
    對高等行政法院判決之違背法令有具體之指摘，其上訴自難
    認為合法。
二、上訴人上訴主張略以：被上訴人未依行為時土地登記規則第
    25條、第33條第7項、第35條、第36條、第59條、第77條規
    定審查系爭建物移轉登記，為行政程序法第111條第7款之重
    大明顯瑕疵，原處分應屬無效等語。經核，原判決業已就系
    爭處分係關於行為時土地登記規則第26條、第37條、第48條
    適用之爭議，涉及法規適用之判斷，非屬一望即知系爭處分
    內容具有重大明顯瑕疵之情形，上訴人就系爭處分不應提起
    確認行政處分無效之訴，而應提起撤銷訴訟撤銷系爭處分；
    上訴人就應提起行政處分撤銷的訴訟，提起確認行政處分無
    效之訴，法院無法對於上訴人以確認判決實現其公法上權利
    ，故本件訴訟不具即受確認判決之法律上利益，上訴人之訴
    即屬欠缺權利保護之必要，且原處分迄至上訴人提起本件訴
    訟已10多餘年，參照訴願法第1條及第14條之規定，早已逾
    越訴願可得提起之時間，上訴人亦無由遵期提起訴願，原審
    即無庸將本件移送於訴願管轄機關等情敘述甚詳。本件上訴
    人對於高等行政法院判決上訴，雖以該判決違背法令為由，
    惟核其上訴理由，無非係重述其於原審已提出而為原判決所
    不採之主張，而非具體說明其有何不適用法規或適用法規不
    當之情形，並揭示該法規之條項或其內容，及合於行政訴訟
    法第243條第2項所列各款之事實，難認對該判決之如何違背
    法令已有具體之指摘。依首開規定及說明，應認其上訴為不
    合法。
三、據上論結，本件上訴為不合法。依行政訴訟法第249條第1項
    前段、第104條、民事訴訟法第95條、第78條，裁定如主文
    。
中    華    民    國    99    年    7     月    15    日
                    最高行政法院第二庭
                        審判長法官  鍾  耀  光
                              法官  胡  方  新
                              法官  王  碧  芳
                              法官  黃  淑  玲
                              法官  鄭  小  康

以  上  正  本  證  明  與  原  本  無  異
中    華    民    國    99    年    7     月    15    日
                              書記官  黃  淑  櫻

司法院資訊處製作；財團法人民間司法改革基金會備份。
